臺灣板橋地方法院刑事判決　　　　　　　　　　　　　　九十年度訴字第八四三號
　　公　訴　人　臺灣板橋地方法院檢察署檢察官
　　被　　　告　丁○○
右列被告因貪污案件，經檢察官提起公訴（九十年度偵字第五七二八號），本院判決
如左：
    主  文
丁○○共同非依據法令從事公務之人員，亦非受公務機關委託承辦公務之人，對於依
據法令從事公務之人員，關於違背職務之行為，期約賄賂，處有期徒刑捌月，褫奪公
權壹年，緩刑貳年。
    事  實
一、丁○○於民國八十八年五月三十日因逃亡案件經國防部北部地方軍事法院桃園分
    院檢察署軍事檢察官羈押於該署軍事看守所第二０四號房（已停役），詎其於八
    十九年一月初某日，與羈押於同房之己○○（由台灣台南地方法院審理）、戊○○（由台灣桃園地方法院審理）、楊士正（由國防部北部地方軍事法院桃園分院
    審理）、陳三貴及丙○○（由台灣台北地方法院審理）等人，共同基於犯意之聯
    絡，由己○○提議共同集資三萬元，委託於該所擔任食勤及警衛勤務，依據法令
    從事公務之人員乙○○（八十八年一月十八日入伍，原係空間防砲警衛司令部第
    二０七營第三連一兵，於八十八年十一月十一日奉調國防部北部地方軍事法院桃
    園分院檢察署軍事看守所，負責看守所食勤及警衛勤務，另案由國防部北部地方
    軍事法院審理）代為購買ＳＡＧＥＭ牌行動電話一支（市價約八千五百元）及每
    張面額三百元之行動電話易付卡共計三十三張（依個人需要登記購買之行動電話
    易付卡數量，每張三百元，共計三十三張，餘款平均負擔），共計一萬八千四百
    元，餘款一萬一千六百元則作為賄款以供作乙○○代為購買之代價。丁○○、戊○○、楊士正、陳三貴及丙○○等人同意後，以己○○交付之紙、筆自行登記姓
    名及易付卡張數後，再由己○○於八十九年一月五日晚間七、八時許，在第二０
    四號房門口與乙○○互為約定依上開約定內容進行而期約賄賂。丁○○等人尚未
    及交付賄款予乙○○，乙○○亦尚未代為購買上開物品時，旋於八十九年一月十
    二日經由國防部北部地方軍事法院桃園分院檢察署軍事看守所人員查獲上情。
二、案經國防部北部地方軍事法院桃園分院檢察署函送台灣台北地方法院檢察署檢察
    官呈請台灣高等法院檢察署檢察長核轉台灣板橋地方法院檢察署檢察官偵查起訴
    。
    理  由
一、訊據被告丁○○對於右揭事實矢口否認，辯稱：沒有請乙○○幫忙買手機及易付
    卡。八十八年快過年時，己○○常常與乙○○在講話，我不知道他們在幹什麼。
    後來，有一次晚上睡覺時，己○○問我們全房五人丙○○、戊○○、陳三貴及我
    是否要打電話。己○○只有問我要不要打電話，沒有找我籌三萬元買易付卡。己○○問我要不要買手機、易付卡，價格、代價我不清楚，我沒有答應，也沒有回
    答，也沒有登記，當時我還有一個月就要移監，所以，我沒有想要買行動電話，
    沒有同意行賄乙○○云云。經查：
（一）共同被告乙○○於軍事檢察署中供稱：八十九年一月五日晚上七、八時許（我
      站十八時到二十時的哨，在仁區），己○○請我幫他們買手機及易付卡，並言
      明由他們集資三萬元左右，扣除費用，餘作為酬勞，但我給了他們郵局帳戶，
      卻沒收到錢，所以，我就沒買等語（八十九年一月二十八日筆錄）；其於台北
      地檢署檢察官訊問時供稱：八十八年十二月中旬我在執行衛哨勤務時，與己○○、陳三貴談及我家裡因弟弟膿瘡住院開刀需要錢，他們要我幫忙寄信，明言
      每寄一封信一千元，但事後己○○父親沒把錢匯給我，至於陳三貴則還沒幫他
      寄過信。在二０四房，除己○○外，其他人（指陳三貴、丁○○、丙○○、楊
      士正、戊○○等人）我都沒有跟他們談，香菸除了交給己○○，也沒交給其他
      人。我幫己○○寄完信後，他向我表示他們二０四房的人，願湊三萬元要我幫
      忙買一支行動電話及一萬元易付卡，剩下的前一萬多元就當我的報酬。除己○○外，沒有其他人跟我談。三萬元沒有交給我，我也沒幫他們買行動電話等語
      （八十九年八月十八日筆錄）；其於本院審理時證稱：己○○有告訴我要與同
      房的人集資三萬元買手機及易付卡，但他沒有告訴我要找同房的那些人，因為
      當時跟他在一起的同房有好幾個等語（本院九十年十二月十九日筆錄）。
（二）共同被告己○○於軍事檢察署中供稱：八十八年十二月底，二０四房所有人，
      我、丙○○、陳三貴、楊士正、丁○○、戊○○等人，合議由陳三貴向乙○○
      表示要買ＳＡＧＥＭ手機及一萬元易付卡，後來，沒有匯錢，也沒有買。代價
      如何，陳三貴沒有說等語（八十九年一月二十六日筆錄）；其於本院審理時證
      稱：陳三貴說要買行動電話及易付卡，要集資三萬元，陳三貴委託我去問同房
      的人是否願意共同集資買行動電話，當時我有登記每人需要的易付卡張數，陳
      三貴、丁○○、丙○○、戊○○、楊士正及我，六人都有登記，我有寫在一張
      紙上。我確定丁○○有答應，並登記要買易付卡，丁○○自己也有簽名及要購
      買的張數。我不知道丁○○要移監的事，看守所也不可能讓犯人知道要移監的
      日期。丁○○也有同意集資三萬元購買行動電話及易付卡，我有拿筆、紙給丁○○，丁○○也有簽名要買易付卡之數量，不是我幫他們代填，大家都填寫好
      後，我拿這張紙給陳三貴，是陳三貴與乙○○接觸，陳三貴有告訴我。當時有
      同意購買手機、易付卡剩下的錢，當作乙○○之報酬等語（本院九十一年四月
      三十日、五月三日筆錄）。
（三）共同戊○○於軍事檢察署中供稱：於八十九年十二月左右，由己○○與乙○○
      接洽，購買手機及三十三張易付卡，由我、己○○、丙○○、楊士正、丁○○
      等五員合資三萬元，請呂員（指乙○○）代購手機及三十三張易付卡，扣除手
      機費用八千五百元，易付卡每張三百元，合計一萬八千四百元，剩下一萬一千
      六百元則當作報酬給乙○○。八十九年一月十二日晚上值勤時，他即告訴我們
      上面在查手機事情，所以沒買等語（八十九年一月二十七日筆錄）；其於台北
      地檢署檢察官訊問時供稱：己○○找楊士正、丁○○、丙○○和我要籌三萬元
      買手機和預付卡。己○○要找乙○○幫他買，都是己○○找他。他（指己○○
      ）說三萬元買手機，另外再籌錢給乙○○，但後來說三萬元中買手機剩下的一
      萬多塊要給乙○○當報酬，我知道楊士正沒有，其他人有沒有湊出來我不知道
      等語（八十九年十二月八日筆錄）；其於本院審理時亦證稱：己○○有告訴我
      們同房的說要不要集資請乙○○買行動電話，扣掉王東明、楊樹根二個要出監
      以外，其餘的人丁○○、丙○○、己○○還有我都同意買手機，己○○叫我們
      利用會客時跟家長用電話聯絡匯到乙○○戶頭裡面，丁○○也有登記要買易付
      卡的張數。丁○○有同意，也有登記要買易付卡，等買到電話時再聯絡家裡的
      人把錢匯到乙○○的戶頭裡面。只買一支手機，其餘我只記得登記易付卡三十
      三張，每張三百元，剩下的己○○說要給乙○○當跑路費等語（九十一年一月
      九日筆錄）。
（四）共同被告丙○○於台北地檢署檢察官訊問時供稱：己○○說要請乙○○買手機
      ，找我們登記名字，後來還沒做就被抓了。己○○說要集資三萬元，買手機、
      易付卡，剩下的錢要給乙○○，錢還沒籌出來，就被供出來了。（問：登記的
      人有那些？）二０四房的人都有登記，丁○○、陳三貴、吳尚信、甲○○這些
      人都有。己○○與乙○○接洽（八十九年八月十八日筆錄）。於本院審理時供
      稱：丁○○有講過他要移監，買了用不了多久，丁○○口頭上是有答應要買行
      動電話，有沒有登記我不知道（本院九十一年一月九日筆錄）。
（五）互核上述共同被告乙○○、己○○、戊○○及丙○○等人之供述相符，且依常
      情言之，共同被告乙○○、己○○、戊○○及丙○○等人因上開供述之內容，
      將使其自身有受刑事制裁之虞，應無故為虛偽不實供述之可能，是共同被告乙○○、己○○、戊○○及丙○○等人之供述：被告丁○○也有同意，登記要購
      買手機及易付卡之數量等語，應堪採信。被告丁○○所辯，無非畏罪卸責之詞
      ，不足採信。本件事證明確，被告丁○○犯行，洵堪認定，應予依法論科。
二、查被告丁○○於八十八年五月三十日因逃亡案經國防部北部地方軍事法院桃園分
    院檢察署檢察官羈押於該署軍事看守所，已逾三月，依修正前兵役法第二十條第
    一項第二款之規定，已因停役而喪失軍人身份，有該署檢察官八十九年園偵處字
    第三十號不起訴處分書一份在卷可憑，為非依據法令從事公務之人員，亦非受公
    務機關委託承辦公務之人，核其所為，係犯貪污治罪條例第十一條第二項、第一
    項之期約賄賂罪。被告丁○○與共犯乙○○、己○○、戊○○、丙○○、陳三貴
    、楊士正等人就上開犯行間，有犯意聯絡及行為分擔，應依刑法第二十八條之規
    定以共同正犯論。又被告丁○○僅以謀議之方式參與本件犯罪，情節尚屬輕微，
    且期約賄賂之財物僅約一萬一千六百元而在五萬元以下，應依同條例第十二條第
    二項之規定減輕其刑。爰審酌被告之犯罪動機、目的、手段、所生之危害及犯罪
    後之態度等一切情狀，量處如主文所示之刑，並依貪污治罪條例第十七條之規定
    ，宣告褫奪公權一年。末查，被告前未曾受有期徒刑以上刑之宣告，有台灣高等
    法院檢察署刑案記錄簡覆表乙份在卷可憑，因一時失慮，致罹刑典，經此次審判
    教訓，應知警惕而無再犯之虞，本院因認對被告宣告之刑以暫不執行為適當，併
    予宣告緩刑二年，以啟自新。
據上論斷，應依刑事訴訟法第二百九十九條第一項前段，貪污治罪條例第十一條第二
項、第一項、第十二條第二項、第十七條，刑法第十一條前段、第二十八條、第三十
七條第二項、第七十四條第一款，判決如主文。
本案經檢察官李吉祥到庭執行職務
中      華      民    國    九十一    年      五      月    二十三    日
                                  臺灣板橋地方法院刑事第二庭
                                      法    官    楊 晉 佳
右正本證明與原本無異。
如不服本判決，應於判決送達後十日內，向本院提出上訴狀。
                                      書 記 官    黃 介 南
中      華      民      國    九十一    年      五      月    二十九    日
